Inventaris van het archief van het Ministerie van Economische Zaken: Stafafdeling Organisatie en Efficiency, 1966-1969
Nationaal Archief, Den Haag
Ministerie van Economische Zaken: Stafafdeling Organisatie en Efficiency
EZ / Organisatie en Efficiency
1966-1969
E24101
0.50 meter; 34 inventarisnummers.
Normale geschreven, getypte en gedrukte documenten, geen bijzondere handschriften.
Nationaal Archief, Den Haag
Ministerie van Economische Zaken / (Staf)afdeling Organisatie en Efficiency, 1966-1969
In 1960 werd het Bureau Organisatie en Efficiency ingesteld, later de Stafafdeling Organisatie en Efficiency. De taak van de Stafafdeling Organisatie en Efficiency omvatte het uitbrengen van advies aan en het voorbereiden van instructies op last van de minister, inzake het bevorderen van een doelmatige organisatie en efficiënte werkmethoden bij het ministerie en de daaronder ressorterende diensten. Het archief van de Stafafdeling Organisatie en Efficiency is door de behandelende ambtenaren als persoonlijke documentatie gevormd, het zgn. werkarchief. Het archief bevat stukken betreffende de organisatie en inrichting van het departement van Economische Zaken, en stukken betreffende het Personeelszaken van departement.
Archiefvorming
Geschiedenis van de archiefvormer
De (Staf)afdeling Organisatie en Efficiency, 1966-1969
Vanaf 1949 ressorteerde de toenmalige Afdeling Organisatie onder de Directie voor Administratieve Zaken.
In 1951 werd de Afdeling Organisatie opgeheven en werden de taken ondergebracht bij de Centrale Personeelsafdeling. In 1960 werd het Bureau Organisatie en Efficiency ingesteld. Dit bureau werd in 1965 de Afdeling Organisatie en Efficiency en in 1969 de Stafafdeling Organisatie en Efficiency.
Organisatieoverzicht
Overzicht van de organisatie van de (Staf)afdeling Organisatie en Efficiency over de periode 1966-1969.
1968 - 1969 STAFAFDELING ORGANISATIE EN EFFICIENCY
Voorheen:
1966 - 1967 AFDELING ORGANISATIE EN EFFICIENCY
1966 - 1969 Hoofd H. Snel
Plv. Hoofd H.P. Zadelaar
De Taak
De taak van de Stafafdeling Organisatie en Efficiency omvatte het uitbrengen van advies aan en het voorbereiden van instructies op last van de minister, inzake het bevorderen van een doelmatige organisatie en efficiënte werkmethoden bij het ministerie en de daaronder ressorterende diensten.
Geschiedenis van het archiefbeheer
Het archief van de Stafafdeling Organisatie en Efficiency is door de behandelende ambtenaren als persoonlijke documentatie gevormd, het zgn. werkarchief. Tijdens het archivistisch-historisch vooronderzoek bleek dat het archief van de Stafafdeling Organisatie en Efficiency alleen uit persoonlijke documentatie (werkarchief) bestond. Het werkarchief bevond zich op verschillende plaatsen nl. één gedeelte bij het Bureau Archiefbewaarplaats en één gedeelte bij de (Staf)afdeling Organisatie en Efficiency. Deze twee werkarchieven zijn centraal bijeengebracht. Na de inventarisatie is het archief van de (Staf)afdeling Organisatie en Efficiency overgebracht naar het Bureau Archiefbewaarplaats.
De verwerving van het archief
Overbrenging van een overheidsarchief
Inhoud en structuur van het archief
2.06
Selectie en vernietiging
In totaal is 3,5 meter archief verwerkt. Hiervan is 3,0 meter vernietigd volgens de Lijst van voor de vernietiging in aanmerking komende stukken behorende tot het archief van het Ministerie van Economische Zaken, bijlage bij de beschikking nr. 465/878 M&H d.d. 14 juni 1965 en nr. 117173 OKN d.d. 7 september 1965.
De omvang van het geïnventariseerde archief bedraagt 0,5 meter.
De vernietiging van stukken is vastgelegd in een lijst van voor vernietiging in aanmerking komende stukken behorende tot het archief van het ministerie, volgens art. 3 van het Archiefbesluit 1968.
De lijst is verdeeld in hoofdstukken op grondslag van de taakverdeling binnen het ministerie.
Voor de vernietiging van archiefbescheiden van de (Staf)afdeling Organisatie en Efficiency, komen slechts de algemene hoofdstukken I, VIII, IX en X in aanmerking. Van de stukken die voor vernietiging worden overgedragen wordt een verklaring van vernietiging opgemaakt, die door het hoofd van het betrokken organisatie-onderdeel, alsmede het hoofd van de Afdeling Algemene Secretarie wordt ondertekend.
Deze verklaringen worden bij de Onderafdeling Semi-Statische Archieven gearchiveerd.
Vernietigde bescheiden overeenkomstig het gestelde in artikel 3, lid 1, van het Archiefbesluit 1968
afschriften van uitgaande brieven
kopieën van ingekomen brieven
dubbele stukken
reclame materiaal
Ordening van het archief
ORDENING WERKARCHIEF
Het werkarchief is niet geordend volgens de ordeningsbeginselen en methoden die zijn vastgelegd in het archiefplan van het Ministerie van Economische Zaken. De wijze van ordening is zeer uiteenlopend en is bepaald door het eigen inzicht van de desbetreffende ambtenaar. Voornamelijk werden de stukken per onderwerp chronologisch geordend.
MAGAZIJNSTAAT WERKARCHIEVEN
De bovengenoemde staat vermeldt de bescheiden die op de behandelende afdeling zijn bewaard en die niet beheerd zijn door de Onderafdeling Post- en Archiefzaken. Deze stukken zijn meestal per onderwerp geordend en soms van een omslag voorzien. De stukken zonder omslag zijn door de Centrale Archiefbewaarplaats (CAB) van een omslag voorzien. Op de omslagen is door het CAB een omslagnummer vermeld. De onderwerpen werden ook in een magazijnstaat vermeld met het doos- en omslagnummer en de begin- en eindperiode. De magazijnstaat is een opsomming van stukken op volgorde van binnenkomst per organisatie-onderdeel.
Als bijlage is een overzicht opgenomen van de volgens de archiefcode van dit ministerie toegekende klasseringen met verwijzing naar de desbetreffende inventarisnummers.
Aanwijzingen voor de gebruiker
Openbaarheidsbeperkingen
Volledig openbaar.
Materiële beperkingen
Aanvraaginstructie
Openbare archiefstukken kunnen online worden aangevraagd en gereserveerd. U kunt dit ook via de terminals in de studiezaal van het Nationaal Archief doen. Om te kunnen reserveren dient u de volgende stappen te volgen:
U maakt een profiel aan op www.gahetna.nl, en logt vervolgens in
Via de archiefinventaris (alleen de beschrijvingen met rode nummers) selecteert u het gewenste archiefstuk door op de knop 'Reserveren' te klikken
In het volgende scherm geeft u aan op welke dag u het archiefstuk wilt inzien
Indien u zich bevindt in de studiezaal en een tafelnummer heeft ontvangen kunt u dit nummer vermelden. Als u geen tafelnummer heeft kunt u tafelnummer 777 laten staan
Vervolgens bevestigt u uw reservering door deze te versturen.
Verwant materiaal
Beschikbaarheid van kopieën
Bijlagen
Lijst van classificatienummer naar inventarisnummer
X.07.35 1-2
X.07.353.221 3
X.07.353.3 4
X.07.355 5
X.07..355.5 6
X.07.355.51 7-9
X.07.355.52 10
X.07.55 11-16
X.08.48 17-34
Beschrijving van de series en archiefbestanddelen
- DE ORGANISATIE EN INRICHTING VAN HET DEPARTEMENT VAN ECONOMISCHE ZAKEN, 1
  - Functionering van het departement, 1.1
    - Taak en werkwijze, 1.1.01
      - Nota inzake de taak en werkwijze van de Afdeling Organisatie en Efficiency., 1967; 1; 1 stuk
      - Stukken betreffende de doorlichtingsactie van een werkgroep - onder voorzitterschap van de secretaris-generaal en als leden de hoofden van de Afdelingen Organisatie, Comptabiliteit en Personeel - om binnen 6 maanden alle taken van het departement aan een kritisch onderzoek te onderwerpen., 1968-1969; 2; 1 omslag
        incompleet.
    - Benodigdheden en hulpmiddelen, 1.1.02
      - Dossier inzake de invoering van een nieuw postagendasysteem., 1967-1969; 3; 1 omslag
    - Publiciteit en voorlichting, 1.1.03
      - Nota inzake het vervaardigen van jaarverslagen en andere publicaties., 1966; 4; 1 stuk
    - Functionering van de dienst, 1.1.04
      - Stukken betreffende de af- en toename van het maken van dienstreizen naar het buitenland., 1966-1969; 5; 1 omslag
      - Stukken betreffende een onderzoek naar de doelmatige werking van de gesubsidieerde voorlichting op het terrein van huishouden en consument., 1969; 6; 1 omslag
      - Nota inzake het vaststellen van een nieuwe procedure voor de behandeling van voorstellen tot het verlenen van Koninklijke Onderscheidingen., 1966; 7; 1 stuk
      - Stukken betreffende de organisatie en de automatisering van de rijksdienst., 1965-1968; 10; 1 omslag
    - Onderdelen en diensten van het departement, 1.1.05
      - Dossier inzake de vervanging van de ponskaarteninstallatie door een computer bij de centrale Dienst voor In- en Uitvoer., 1966-1969; 11; 1 omslag
      - Dossier inzake de invoering van een nieuw uitleen- en rappelsysteem bij de bibliotheek van de Economische Voorlichtings Dienst., 1966-1967; 12; 1 omslag
      - Stukken betreffende het organisatie-onderzoek bij de administratie van het Geologisch Bureau voor het mijngebied te Heerlen., 1966-1969; 13; 1 pak
      - Stukken betreffende de vaststelling van de regeling: "Vooruitdrukken octrooi-beschrijvingen"., 1966-1967; 9; 1 omslag
      - Dossier inzake de vaststelling van de toekomst perspectieven van de Rijksnijverheidsdienst., 1966; 15; 1 omslag
      - Stukken betreffende het opzetten van een nieuwe financieringsregeling voor de toeristische infrastructuur., 1967-1968; 8; 1 omslag
      - Dossier inzake de taak en de werkwijze van de sectie Reprografie van de Afdeling Materieel en Huisvesting., 1968; 14; 1 omslag
      - Nota inzake het exploitatieresultaat van het Rijksnijverheidslaboratorium over 1968., 1969; 16; 1 omslag
- PERSONEEL VAN HET DEPARTEMENT VAN ECONOMISCHE ZAKEN, 2
  - Personeelsformatie, 2.1
    - Onderdelen van het ministerie, 2.1.01
      - Nota inzake de vermindering van typekrachten bij de beleidsonderdelen en de invoering van een aantal typegroepen bij de Directie voor Administratieve Zaken., 1969; 17; 1 stuk
      - Dossier inzake de uitbreiding van de personeelsformatie van de Directie Gasvoorziening van het Directoraat-Generaal voor de Energievoorziening., 1966-1969; 18; 1 omslag
      - Dossier inzake de uitbreiding van de personeelsformatie van de Directie Financiering en Deelnemingen met twee functionarissen, die op kosten van de N.V. Nederlandse Pijpleiding Maatschappij bij deze directie werkzaam zullen zijn., 1968; 19; 1 omslag
      - Dossier inzake de uitbreiding van de personeelsformatie van de Hoofdafdeling Industriële Projecten van het Directoraat-Generaal voor Industrie en Handel., 1967-1968; 20; 1 omslag
      - Dossier inzake de uitbreiding van de personeelsformatie van de Directie Prijzen van het Directoraat-Generaal voor Industrie en Handel., 1966; 21; 1 omslag
      - Dossier inzake de uitbreiding van de personeelsformatie van het Instituut der consulentschappen voor het Midden- en Kleinbedrijf en Toerisme., 1964-1969; 22; 1 omslag
      - Nota inzake een voorstel tot het uitbreiding van de personeelsformatie met een financieel- en bedrijfseconomisch geschoold medewerker, alsmede met een kracht voor eenvoudige administratieve werkzaamheden ten behoeve van de Afdeling Toerisme., 1967; 23; 1 stuk
    - Diensten en instellingen behorende tot het departement, 2.1.02
      - Stukken betreffende de vaststelling van de personeelsformatie van het Centraal Bureau voor de Statistiek., 1966-1968; 24-26; 3 omslagen
        - 1966, 24
        - 1967, 25
        - 1968, 26
      - Dossier inzake de aanvraag tot ontheffing van de personeelsstop door het Centraal Bureau voor de Statistiek., 1966; 27; 1 omslag
      - Stukken betreffende de uitbreiding van de personeelsformatie van het Centraal Planbureau., 1967-1969; 28; 1 omslag
      - Stukken betreffende de uitbreiding van de personeelsformatie bij het Bureau Administratie Vooronderzoek van de Octrooiraad., 1959-1967; 29; 1 omslag
      - Stukken betreffende een formatie-onderzoek van het secretariaat van de Documentatiedienst van de Octrooiraad., 1966-1967; 30; 1 omslag
      - Dossier inzake de vaststelling van de personeelsbezetting van de sectie inschrijvingen en de sectie ter inzage legging en staatsdrukkerij van het Bureau aanmeldingen en Openbare registers van de Octrooiraad., 1966; 31; 1 omslag
      - Stukken betreffende een onderzoek naar de personeelsformatie van het Bureau Mechanisatie van de Octrooiraad., 1962-1968; 32; 1 omslag
      - Stukken betreffende de vaststelling van de personeelsformatie van het Bureau Postkamer, Archief en Expeditie van de Octrooiraad., 1961-1969; 33; 1 omslag
      - Nota's inzake het voorstel van de hoofddirecteur van het IJkwezen om na zijn pensionering de hoofddirectie te laten bestaan uit een hoofddirecteur en twee directeuren., 1966; 34; 1 omslag
        zie ook de inventaris van het DG voor MKT, over de periode 1966-1969.